【裁判字號】    89,易,949
【裁判日期】    890421
【裁判案由】    傷害等
【裁判全文】
臺灣板橋地方法院刑事判決                      八十九年度易字第九四九號
    公  訴  人  臺灣板橋地方法院檢察署檢察官
    被      告  甲○○
右列被告因傷害等案件，經檢察官提起公訴（八十九年度偵緝字第一四八、一四九號
、八十九年度偵字第一六六九號），本院判決如左：
    主      文
甲○○傷害人之身體，累犯，處有期徒刑參月；又連續竊盜，累犯，處有期徒刑陸月
，扣案之鑰匙壹支沒收。應執行有期徒刑捌月，扣案之鑰匙壹把沒收。
    事      實
一、甲○○曾於民國八十六年七月八日因賭博案件，經本院判處有期徒刑四月確定，
    八十六年十月七日易科罰金執行完畢，於八十八年六月八日下午二時許，其因騎
    乘機車行經台北縣蘆洲市○○路三八六號前，與乙○○所駕駛之營業小客車發生
    擦撞，雙方因而發生爭執，竟基於傷害之犯意，隨手持置放於機車置物箱內之酒
    瓶（未扣案，是否存在不明）揮擊毆打乙○○，致乙○○因而受有左臉頰裂傷二
    處各約六公分及二公分、左顳部裂傷四公分、左耳上緣裂傷一公分及左胸部兩道
    裂傷○‧五公分等傷害。又另基於意圖為自己不法所有之概括犯意，先於八十九
    年一月一日晚上八時許，在位於台北縣三重市○○○路「天台戲院」附近，以其
    所有自備之鑰匙一支，而徒手竊取蔡金成所有之ＣＢＪ─二九九號牌重型機車，
    得手後，供己騎用，隨因汽油用罄，而將之棄置於台北縣新莊市○○○路○段靠
    近五股交流道路旁；復於同年月八日上午八時許，在位於台北縣永和市○○路○
    段三五二巷一一六號前，持前開所有自備之鑰匙一支，而徒手竊取廖國閔所有之
    ＩＣＩ─三七一號牌重型機車，得手後，亦供己騎用。迨至同年月十日下午六時
    許，適其騎乘前開ＩＣＩ─三七一號牌重型機車，行經台北縣蘆洲市○○街一九
    九號前，為警當場查獲，並扣得其所有用以行竊之鑰匙一支，而循線偵悉上情。
二、案經乙○○訴由台北縣警察局蘆洲分局及經台北市政府警察局中正第一分局報請
    台灣板橋地方法院檢察署檢察官偵查起訴。
    理     由
一、右揭傷害及連續竊盜之事實，業據被告甲○○於警訊及偵審中均坦承不諱，核與
    被害人乙○○（傷害部分）及蔡金成、廖國閔（竊盜部分）分別指述遭毆打或遭
    竊之情節相符，並經證人張坤吉證述被告傷害告訴人乙○○等情明確，此外，並
    有臺灣省立臺北醫院診斷證明書一件、照片七幀（以上為傷害部分）與車輛竊盜
    車牌失竊資料個別查詢報表－查詢車輛認可資料一件、贓物認領保管收據二件附
    於偵查卷（以上為竊盜部分）及被告所有供行竊所用之鑰匙一支扣案可稽，本件
    事證明確，被告傷害及竊盜之犯行，均堪以認定。
二、被告傷害人之身體，所為核係犯刑法第二百七十七條第一項之普通傷害罪；另其
    意圖為自己不法之所有而先後二次竊取他人之動產，所為則均係犯刑法第三百二
    十條第一項之竊盜罪。公訴意旨認被告先後所犯二次之竊盜罪，雖罪名相同，但
    犯意各別，而認應予分論併罰等語，固非無據，惟本件被告先後二次竊盜之犯行
    ，時間甚為緊接，相距僅有一星期，犯罪手法並係相同，均為持所有自備之同一
    鑰匙行竊，且係於第一次行竊所得之重型機車汽油用罄後，復行竊第二部重型機
    車俾便騎乘使用，則其所犯二次竊盜罪，時間緊接，犯罪構成要件相同，顯係基
    於概括犯意反覆為之，應依連續犯之規定論以一罪，並依法加重其刑，是公訴人
    認應予分論併罰，尚有誤會，附此敘明。又被告所犯上開傷害罪及竊盜罪間，犯
    意各別，行為互殊，應予分論併罰。次查，被告曾於八十六年七月八日因賭博案
    件，經本院判處有期徒刑四月確定，八十六年十月七日易科罰金執行完畢，有本
    院前案記錄表、台灣高等法院檢察署刑案紀錄簡覆表各一份在卷足參，茲於有期
    徒刑執行完畢後五年內再犯有期徒刑以上之前開二罪，均為累犯，應依法各加重
    其刑。爰審酌被告之素行，其因駕車與人發生碰撞，竟將人毆打成傷，惟已先行
    賠償被害人新台幣五萬元（見本院八十九年四月十一日審判筆錄），僅因和解金
    額無法商妥而未能達成和解，暨被害人受傷之程度，與其行竊之手段、所生危害
    、所竊財物之價值及犯罪後態度良好坦承犯行等一切情狀，各量處如主文所示之
    刑，並定其應執行刑，以示懲儆。
三、扣案之鑰匙一支，為被告所有供本件行竊所用之物，此據其於警訊時即陳明在卷
    ，爰依刑法第三十八條第一項第二款之規定併予宣告沒收。
據上論斷，應依刑事訴訟法第二百九十九條第一項前段，刑法第五十六條、第二百七
十七條第一項、第三百二十條第一項、第五十一條第五款、第四十七條、第三十八條
第一項第二款，罰金罰鍰提高標準條例第一條前段，判決如主文。
本案經檢察官鄧媛到庭執行職務。
中      華        民      國        八十九    年      四    月  二十一  日
                                      臺灣板橋地方法院刑事第一庭
                                          法  官  邱  靜  琪
右正本證明與原本無異
如不服本判決應於送達後十日內向本院提出上訴狀
                                          書記官  劉  日  賓
中      華        民      國        八十九    年      四    月  二十四  日
附錄本案論罪科刑法條全文：
刑法第二百七十七條第一項
傷害人之身體或健康者，處三年以下有期徒刑、拘役或一千元以下罰金。
犯前項之罪因而致人於死者，處無期徒刑或七年以上有期徒刑，致重傷者，處三年以
上十年以下有期徒刑。
刑法第三百二十條
意圖為自己或第三人不法之所有，而竊取他人之動產者，為竊盜罪，處五年以下有期
徒刑、拘役或五百元以下罰金。
意圖為自己或第三人不法利益，而竊佔他人之不動產者，依前項之規定處斷。
前二項之未遂犯罰之。


司法院資訊處製作；財團法人民間司法改革基金會備份。
